【裁判字號】    97,易,362
【裁判日期】    970708
【裁判案由】    竊盜
【裁判全文】
臺灣基隆地方法院刑事判決               97年度易字第362號
公  訴  人  臺灣基隆地方法院檢察署檢察官
被      告  戊○○
                    （現於臺灣基隆監獄執行）
上列被告因竊盜案件，經檢察官提起公訴（97年度偵字第1650號
），本院判決如下：
    主  文
戊○○所犯如附表「所犯罪名」欄所示之罪，均累犯，各處如附
表「科刑」欄所示之刑。應執行有期徒刑柒月。
    事  實
一、戊○○曾有偽造文書、贓物、竊盜等前科，最近一次因偽造
    文書案件，經臺灣板橋地方法院於民國94年7 月14日，以94
    年度簡字第2553號判決判處有期徒刑6 月確定，甫於95年9
    月30日執行完畢（構成累犯）。詎猶不知悔改，復意圖為自
    己不法之所有，各基於竊盜之犯意，分別為下列竊盜行為：
  (一)先於97年2 月20日15時30分許，在臺北縣萬里鄉○○村○○
    路69號「保安宮」，假借進入廟內參拜之名義，趁廟方人員
    不注意之機會，持香燒斷神像上綁金牌之紅線，再竊取該金
    牌1 面約2 分重，得手後旋持往基隆市○○路55號之「金進
    山銀樓」變賣，所得款項花用殆盡。
  (二)再於97年3 月9 日15時30分許，在臺北縣萬里鄉○○村○○
    路4 之2 號「鎮北宮」，以同一方式竊取神像上之金牌1 面
    約4.15分重，得手後旋持往基隆市○○路100 號之「源順銀
    樓」變賣，所得款項花用殆盡。
  (三)又於7 年3 月10日15時30分許，在臺北縣萬里鄉○○○街40
    號「慈月堂」，以同一方式竊取神像上之金牌1 面約5 分重
    ，得手後旋持往基隆市○○路98號之「金錩銀樓」變賣，所
    得款項花用殆盡。
  (四)復於97年3 月11日6 時許，在基隆市○○路10號「太極觀道
    玄宮」，以同一方式竊取神像上之金牌1 面約2 錢7 分重，
    得手後旋持往基隆市○○路32號之「金和發銀樓」變賣，所
    得款項花用殆盡。
二、嗣於97年3 月16日下午，在基隆市警察局第四分局中山派出
    所，於偵查機關尚未發覺犯罪前，主動向警員自首上開犯行
    並願接受裁判，因而查獲上情。
三、案經基隆市警察局第四分局報告臺灣基隆地方法院檢察署檢
    察官偵查起訴。
    理  由
一、上開犯罪事實，業據被告戊○○於警詢、偵查、本院審判時
    自白不諱，核與證人即「保安宮」住持丁○○、「金進山銀
    樓」員工吳淑美、「鎮北宮」住持乙○○、「源順銀樓」負
    責人江國勳、「慈月堂」住持丙○○、「金錩銀樓」老闆娘
    王素華、「太極觀道玄宮」主任委員、「金和發銀樓」員工
    嚴佳萍證述之情節相符，並有「保安宮」現場照片2 張「金
    進山銀樓」金飾買入登記簿影本、「鎮北宮」現場照片2張
    「源順銀樓」金飾買入登記簿影本、「慈月堂」現場照片2
    張、「金錩銀樓」金飾買入登記簿影本、「太極觀道玄宮」
    現場照片2 張、「金和發銀樓」金飾買入登記簿影本在卷可
    佐，本案事證明確，被告犯行洵堪認定。
二、論罪科刑：
  (一)核被告就事實欄一、(一)至(四)各所為，均係犯刑法第320 條第
    1 項之竊盜罪，其所犯上開各罪間，犯意各別，行為互殊，
    應分論併罰。
  (二)查被告有如犯罪事實欄所載之犯罪科刑執行情形，有臺灣基
    隆地方法院檢察署刑案資料查註紀錄表、臺灣高等法院被告
    前案紀錄表附卷可參，被告於刑之執行完畢後，5 年內再故
    意各犯本件有期徒刑以上之罪，為累犯，應依刑法第47條第
    1 項之規定各加重其刑。
  (三)被告於犯罪後，於偵查機關尚未發覺犯罪前，主動向基隆市
    警察局第四分局中山派出所警員藍功泉自首事實欄一、(一)至
    (四)之犯行，而接受裁判等節，有被告戊○○警詢筆錄在卷可
    按，是被告於犯罪後，對於未發覺之犯罪自首而受裁判，應
    依刑法第62條前段之規定，各減輕其刑，並依法先加後減之
    。
  (四)爰審酌被告之品行，犯罪之動機、目的、手段、次數、所生
    之危害、所竊財物之價值及犯後坦承犯行等一切情狀，分別
    量處如附表所示之刑，並定其應執行之刑。
據上論斷，應依刑事訴訟法第284 條之1 、第299 條第1 項前段
，刑法第320 條第1 項、第47條第1 項、第62條前段、第51條第
5 款，刑行施行法第1 條之1 ，判決如主文。
本案經檢察官甲○○到庭執行職務。
中    華    民    國    97    年    7     月    8     日
                  刑事第三庭法  官  黃永定
以上正本證明與原本無異。
對於本件判決如有不服，應於收受送達後10日內，向本院提出上
訴書狀，上訴於臺灣高等法院，並按他造當事人之人數附具繕本
。未敘述上訴理由者，並得於提起上訴後10日內向本院補提理由
書狀，須按他造當事人之人數附具繕本。
中    華    民    國    97    年    7     月    8     日
                            書記官  劉珍珍
附錄論罪法條：
刑法第320條第1項：
I意圖為自己或第三人不法之所有，而竊取他人之動產者，為竊
  盜罪，處5 年以下有期徒刑、拘役或5 百元以下罰金。
附表：戊○○所犯罪名、及所科之刑
┌──┬────────┬───────┬───────┐
│編號│犯罪事實        │所  犯  罪  名│  科   刑     │
├──┼────────┼───────┼───────┤
│ (一) │事實欄一、(一)所示│刑法第320條第1│有期徒刑二月。│
│    │之事實          │項之竊盜罪。  │              │
│    │                │              │              │
├──┼────────┼───────┼───────┤
│ (二) │事實欄一、(二)所示│刑法第320條第1│有期徒刑二月。│
│    │之事實          │項之竊盜罪。  │              │
├──┼────────┼───────┼───────┤
│ (三) │事實欄一、(三)所示│刑法第320條第1│有期徒刑二月。│
│    │之事實          │項之竊盜罪。  │              │
├──┼────────┼───────┼───────┤
│ (四) │事實欄一、(四)所示│刑法第320條第1│有期徒刑二月。│
│    │之事實          │項之竊盜罪。  │              │
└──┴────────┴───────┴───────┘


司法院資訊處製作；財團法人民間司法改革基金會備份。
